臺灣屏東地方法院民事判決
111年度訴字第59號
原      告  何峻瑋  
訴訟代理人  陳世明律師
            梁家豪律師
被      告  林永豊  
            張二仁  
當事人間返還代墊款事件，本院於民國111年9月13日言詞辯論終
結，判決如下：
    主  文
原告之訴駁回。
訴訟費用由原告負擔。
    事實及理由
一、原告主張，伊與被告2人於103年5月間成立合夥事業養殖台
    灣黃金鯛魚出售(稱系爭合夥)，由伊及被告張二仁負責技術
    及勞力出資，資金則由被告林永豊負責籌措，3人協議，伊
    及被告張二仁各佔1/4股份，餘1/2股份由被告林文豊持有。
    嗣103年7月30日起迄104年7月27日間，被告林文豊陸續分別
    交付新臺幣(下同)230萬元與伊及被告張二仁收受，以為系
    爭合夥營運資金，而上開230萬元資金於104年底至105年初
    已因系爭合夥事業支出而花費殆盡，伊即催告被告林文豊應
    繼續支付系爭合夥支出，以免養殖中之池魚因無人照料而死
    往。詎被告林文豊非但拒絕繼續支付分文，且於105年底對
    伊及被告張二仁提出刑事業務侵占告訴，致伊及被告張二仁
    因經法院認定業務侵占上開230萬元金額中之100萬元(原告
    、張二仁各50萬元)成立，而遭臺灣高等法院高雄分院(下稱
    高雄高分院)以109年度上易字第414號判決有罪確定。惟系
    爭合夥未經兩造解散及清算，依法現仍存續中，又原告為免
    系爭合夥養殖之池魚因無人養殖而死亡，恐遭被告林文豊訴
    追民、刑事合夥人責任，出於無奈，只得繼續以自己資金養
    殖池魚迄今，截至109年12月底止，就系爭合夥，伊已支出
    如附表一、二之項目金額，合計伊已支出5,938,559元，遠
    超過被告先前提供之230萬元資金，經扣除被告林文豊支付
    之上開230萬元後，伊支出之金額應為3,638,559元【計算式
    ：5,938,559-2,300,000=3,638,559】，爰依民法第678條第
    1項規定：合夥人因合夥事務所支出之費用，得請求償還；
    以本件訴請被告2人應給付伊上開金額之合夥事務支出。又
    就合夥支出請求返還，因實務見解不同，有認應以合夥事業
    財產為求償對象者，亦有認應以合夥人個人為被告者，爰以
    先、備位聲明，主張如下：㈠先位聲明：①被告應以台灣黃金
    鯛魚養殖事業之合夥財產給付原告新台幣3,638,559元，及
    自起訴狀繕本送達翌日起至清償日止，按年息5%計算之利息
    。②原告願供擔保，請准假執行宣告。㈡備位聲明：①被告林
    文豊、張二仁應分別給付原告新台幣1,819,280元、909,640
    元，及自起訴狀繕本送達翌日起至清償日止，按年息5%計算
    之利息。②原告願供擔保，請准假執行宣告。
二、被告林文豊答辯以：系爭合夥事業已於105年2月間解散，故
    伊無支付後續支出之義務。且依民法第669條規定，合夥人
    除有特別訂定外，無於約定出資之外增加出資之義務。因損
    失而致資本減少者，合夥人無補充之義務。本件原告即不得
    請求伊再增加額外資本支出。況原告及被告張二仁，前因業
    務侵占伊提供與2人之系爭合夥資金230萬元中之100萬元，
    而均遭法院判刑確定，系爭合夥帳目不清，原告未曾提出合
    夥帳目供其校對確認執行情形，又無端阻撓伊至魚池現場察
    看究竟，伊自無繼續增資必要等語。並聲明：原告之訴駁回
    。被告張二仁則答辯以：伊已於105年2月間退夥，伊不否認
    跟原告有拿到被告林文豊上開金額出資，但其中100萬元為3
    人間談妥之伊跟原告之權利金，遭法院判刑，實屬無辜，伊
    已非合夥當事人，即無支付原告請求金額必要等語。並聲明
    ：原告之訴駁回。
三、經查，兩造間於103年5月間成立系爭合夥事業，3人約定原
    告及被告張二仁以技術、勞力出資，分別佔比1/4股份，被
    告林文豊以現金出資，佔比1/2股份；被告林文豊於104年7
    月27日前，共已支付230萬元與原告、被告張二仁供作系爭
    合夥營運資金之運用；系爭合夥事業至遲於104年底至105年
    2月間，上開230萬元資金已花費殆盡；被告林文豊嗣於105
    年底就原告及被告張二仁提出刑事業務侵占告訴，原告及被
    告張二仁嗣經高雄高分院以109年度上易字第414號刑事判決
    (下稱刑事前案)認定均成立刑法業務侵占罪，認定2人於103
    年8月間起迄104年7月27日止，分別侵占被告林文豊提出之
    上開230萬元資金中之100萬元(各侵占50萬元)；被告林文豊
    嗣以原告、被告張二仁為被告，向本院提出民事訴訟，請求
    返還前開刑事案件認定之100萬元金額，嗣為本院民事庭以1
    09年度訴字第539號判決(下稱民事前案)駁回被告林文豊於
    該件之請求並確定等節，除為兩造於本件審理中不爭執外，
    並有系爭合夥事業費用單據(本院卷第33至174頁、第177至2
    03頁)、兩造103年5月間合夥討論事宜手撰企劃書(本院卷第
    175頁)、刑事前案判決影本(本院卷第213頁)、兩造105年間
    往來存證信函影本(本院卷第251至255頁)等可佐，本院並據
    原告聲請調閱民事前案(內含刑事前案影卷資料，後引刑事
    部分案卷資料均附於此民事前案內)案卷核實，上情首堪認
    定為真。兩造既分別主張如上，則本件爭點應為：原告主張
    被告應依民法第678條第1項規定，同意自系爭合夥事業或其
    個人資產返還原告如先位聲明、備位聲明金額，是否有理由
    ？
四、本院之判斷：
　　㈠系爭合夥事業至遲於105年2月27日，已因法定事由發生而
      生解散效力，惟迄未清算：
　　　⒈按合夥因左列事項之一而解散：一、合夥存續期限屆滿
        者。二、合夥人全體同意解散者。三、合夥之目的事業
        已完成或不能完成者。民法第692條定有明文。復按合
        夥乃2人以上互約出資之合夥人共同經營事業之契約（
        民法第667條第1項），合夥於存續期間至少須有合夥人
        2人，始足以維持合夥之存在。是以，合夥存續期間若
        因合夥人退夥致僅剩合夥人1人時，因已不符合夥之成
        立要件，且其共同經營事業之目的亦無從繼續，自應認
        合夥之目的事業不能完成而有同法第692條第3款所列歸
        於解散之事由。最高法院103年度台上字第474號民事判
        決亦說明詳實。從而合夥事業如有民法第692條規定之
        事由發生，即生合夥解散效力，除其中第2款須經合夥
        人全體意思表示合致為解散生效前提外，其餘事由應依
        個案事實認定合夥事業解散之時點，非必以合夥人間互
        為明示解散意思表示為生效要件，否則該條即無於第2
        款外另列第1、3款事由之必要，此應為法條之當然解釋
        。
　　　⒉原告主張，系爭合夥事業迄於本件審理時尚未解散，故
        兩造間尚互負合夥權利義務，又伊已為系爭合夥事業支
        出如附表一、二所示金額，被告即應依民法第678條第1
        項規定，本於合夥人地位負返還伊代墊費用之責等語。
        惟上開主張為被告否認，被告張二仁辯稱，伊已於105
        年2月間退夥，與兩造均非合夥關係等語；另被告林文
        豊亦辯稱，系爭合夥事業已因兩造間帳目不清、未見合
        夥成果及資金花費殆盡等爭議而信賴關係全無，合夥事
        業已於105年2月27日解散，僅未經清算等語。查：
　　　　⑴原告前於本件刑事部分偵、審中迭向承辦檢察官、法
          官陳明，系爭合夥事業迄於105年間已因雙方關係破
          裂而拆夥解散等語，有原告105年10月21日於臺灣高
          雄地方檢署(下稱高雄地檢署)偵訊中所陳：「(檢察
          官問：你與張二仁、林永豊關係？)我與張二仁本來
          一同養殖，在現在拆夥了，林永豊是之前的朋友介紹
          找來的投資，他在聊天說他要投資我及張二仁的養殖
          ，所以我們就合作了。他負責資金及通路，我與張二
          仁負責養殖。林永豊本來答應除了230萬以外，每月
          要出8萬元付飼料費、工人費、電費、但他230萬出完
          後，就沒有再支付，後來魚就餓死了。」等語(該署1
          05年度他字第8914號卷第15頁參照)，以及108年5月7
          日於臺灣屏東地方法院(下稱屏東地院)一審準備程序
          中所述：「...105年農曆過年前，因為工人的錢也發
          放不出來，飼料費也無法支出，105年4、5月，告訴
          人(按即被告林文豊)要帶人來看，但是魚都沒有飼料
          可以吃，而且有的魚都死掉或沒有東西吃很瘦小，我
          就跟告訴人說沒甚麼好看的，告訴人就跟我翻臉說要
          告我，告訴人說他之前出資的錢都到哪裡去了，我們
          就翻臉拆夥，...」等語(該院108年度易字第315號卷
          第75頁參照)為證。則本件原告復起訴陳稱，兩造間
          系爭合夥事業迄今尚未解散云云，前後已有不符，主
          張自難逕採為真。
　　　　⑵被告張二仁於105年11月9日高雄檢署偵訊時(按張二仁
          於該案亦為被告)，當庭向檢察官提出其於105年2月1
          6日親簽之「切結書」乙紙(該署同上卷第30頁參照)
          ，上載略以：自願放棄104年與何峻瑋、林文豊共同
          投資之系爭合夥事業權益等語。而上情除為原告知悉
          外，復為原告於105年9月5日寄與被告林文豊存證信
          函中引用並陳稱略以：...張二仁無力負擔(合夥債務
          )已於105年2月16日拋棄其所有權利及義務，其所有
          持分已全部移轉為本人所有等語。(本院卷第251頁下
          方至252頁上方參照)案經本院於審理中提示上情與被
          告張二仁，亦經其當庭確認屬實無訛。(本院卷第268
          頁審理筆錄參照)則被告張二仁於105年2月16日已片
          面主張退出系爭合夥營運，亦堪認定為真。
　　　　⑶系爭合夥事業，被告係於104年7月27日最末一次提供
          資金與原告、被告張二仁運用已說明如上。又原告除
          於本件起訴狀中自陳，約自104年11月底，因資金已
          耗盡而無力續聘員工即訴外人許力友外(本院卷第23
          頁)，原告於前開刑事前案一審準備程序中亦陳稱以
          ：105年農曆過年前，因為工人的錢也發放不出來，
          飼料費也無法支出等語(前揭⑴參照)。再參照許力友
          於刑事前案中臺灣屏東地方檢察署(下稱屏東地檢署)
          偵訊時亦證稱略以：「(檢察事務官問：你上次開庭
          不是說在那裡做4、5個月？)我薪水一個月3萬，但是
          從104年7月到104年11月間他(按指原告何峻瑋)有欠
          薪，因為他說金主的資金沒有到位，沒有辦法再一個
          月3萬，...我做到11月底，12月就停了。」等語。(
          該署106年度他字第65號卷第140頁參照)且原告與被
          告林文豊約於104年底迄105年初，就系爭合夥資金之
          再為挹注已生爭執，亦有原告於刑事前案二審審理中
          陳報之原告及被告林文豊105年1月間通話紀錄譯文(
          高雄高分院109年度上易字第414號卷第347至360頁參
          照)等可證。則系爭合夥事業堪認至遲於105年初時，
          原告已片面向合夥人全體主張，因資金耗盡致系爭合
          夥事業無以為繼。
　　　　⑷被告林文豊於刑事部分高雄地檢署偵查中，已向承辦
          檢察官告訴以，系爭合夥至104年7月底伊已提供230
          萬元資金，但原告全未提供帳冊及交代資金流向供其
          查核，且於105年2月底伊擬至魚池所在現場查探時，
          竟遭原告以魚都死光了有甚麼好看等語搪塞，原告及
          被告張二仁共同業務侵占合夥資金犯行明確等語。(
          高雄檢署上卷第24頁參照)而此情並未據原告於偵查
          中否認，並於屏東地檢署檢察事務官訊問時辯稱略以
          ：「(檢察事務官問：你是不是不讓林文豊去你那看
          魚？)他都沒有付飼料費、水費、電費，我向他說死
          的死，瘦的瘦，要怎麼看。」等語。(該署106年度他
          字第65號案卷第47頁筆錄參照)職是，原告與被告林
          文豊於105年2月底，就系爭合夥事業之繼續顯已生極
          度互不信任之情。參以被告張二仁於同年月16日復以
          簽立上開切結書向原告、被告林文豊陳明退夥及放棄
          權利之意志，揆諸民法第667條第1項就合夥契約定義
          係開宗明義規範以：「稱合夥者，謂二人以上互約出
          資以經營共同事業之契約。」本件既兩造3人間於105
          年2月間就出資、經營共同事業之契約要項已有不合
          致情事甚明，且又據原告向全體何夥人片面聲稱230
          萬元資金已使用殆盡而已無力支撐，並被告林文豊已
          明示拒絕繼續出資挹注，則系爭合夥事業之目的顯然
          因全體合夥人間無繼續經營之共識而難達成。況原告
          於刑事偵、審中亦一再陳明，系爭合夥事業於105年
          間已因股東不合而拆夥有如上述，從而本件參照首揭
          關於民法第692條合夥事業法定解散要件生成效力之
          說明，自堪認以被告林文豊所主張，系爭合夥已於10
          5年2月27日因目的事業不能完成而解散，為與事實相
          符。原告主張迄至本件審理時系爭合夥事業尚未解散
          云云，洵非可採。
　　　　⑸原告固主張，兩造於民事前案中，被告林文豊(係該前
          案原告)曾就系爭合夥事業迄今尚未經解散、清算之
          情，與原告於該案中同意列為兩造不爭執事項，有該
          案判決事實及理由欄第四、(五)段可參，足證系爭合
          夥事業迄至本件審理中並未經解散等語。然經綜合被
          告林文豊於該案中主張以觀，其真意應指，兩造系爭
          合夥事業已無繼續經營狀態，僅未經清算程序而法律
          上權利義務關係尚未析明故仍存續者，此由該案判決
          事實及理由欄二段載明原告主張以：「...又兩造間
          之合夥事業固未經清算」等語可參，非謂被告林文豊
          曾於該案中肯認系爭合夥事業迄尚未解散。惟不論如
          何，既此情為兩造於本件審理中所爭執而屬重要爭點
          ，並經本院行審理程序調查如上，則系爭合夥已因法
          定解散事由發生而於105年2月27日生解散效力，即堪
          認屬實，原告主張如上，亦非可採。
　　　⒊小結：綜上，系爭合夥事業至遲於105年2月27日，已生
        民法第692條第3款規定之目的事業不能完成之法定解散
        事由，且應於同日已發生合夥解散之效力，本件毋待合
        夥人間以何要式行為，或以明示解散之意思表示合致，
        為上開解散效力發生之要件。
　　㈡原告就附表一、二合計逾230萬元金額支出部分，並非本於
      系爭合夥事務之支出，係其個人支出，不得依民法第678
      條第1項規定，請求被告給付：
　　　原告主張，伊就系爭合夥事業自103年間起迄109年12月底
      止，共支出如附表一、二加總580餘萬元金額，經扣除被
      告林文豊本件提供之230萬元資金後，伊尚得依民法第678
      條第1項規定，請求被告給付伊如訴之聲明之300餘萬元代
      墊款金額等語。惟為被告否認，被告張二仁辯稱，伊已經
      退夥而非合夥人，本件與伊無關等語；另被告林文豊辯稱
      ，系爭合夥事業已經解散，雖未經清算，惟原告本件自行
      支出之金額與伊無關，自非兩造間合夥事業支出，伊本不
      用負責，況依民法第669條規定，合夥人無於約定外增加
      出資之義務，原告主張，自無理由等語。查：
　　　⒈系爭合夥事業兩造原約定由被告林文豊以現金出資，原
        告及被告張二仁負責技術、勞力出資，現金部分統由原
        告負責運籌、管理之情，為原告起訴狀自陳(本院卷第1
        9頁)，並為兩造於本院審理中所不爭執(本院卷第276頁
        111年7月19日審理筆錄，原告及被告張二仁筆錄參照)
        ，且與本案刑事案卷中之兩造陳述互核吻合，則系爭合
        夥事業係由原告1人負責管理合夥人之資金運用，堪以
        認定。又原告及至104年底、105年初，已向被告2人陳
        稱230萬元資金已用鑿，並請求被告林文豊繼續增資，
        惟遭被告林文豊所拒，另被告張二仁嗣於105年2月中亦
        片面宣布退夥，系爭合夥事業至遲於105年2月底已生技
        術、資金嚴重缺口而生目的事業不能完成之法定解散事
        由等情，已說明如上，則原告身屬系爭合夥事業實際執
        行之人，資金、帳目及合夥資產管理均繫於原告1人，
        原告自應依民法第694條以下規定，以105年2月間既存
        之合夥資產與被告行清算、解析合夥財產及債務之程序
        ，以維全體合夥人權益，乃原告未積極循此辦理，且於
        未徵得全體合夥人同意下，又擅自投入附表一、二合計
        逾230萬元以外資金，並藉本件訴訟主張被告均應就超
        過部分金額負分攤之責，除於民法第670條第1項：「合
        夥之決議，應以合夥人全體之同意為之。」規定顯然有
        違外，如准予原告前開主張，不啻變相要求被告有合夥
        增資義務，亦與同法第669條規定之合夥人無於約定出
        資外增資義務之規定不符。從而附表一、二之全部支出
        金額，無論原告係何時用鑿被告林文豊提出合計230萬
        元資金，逾此以外之金額投入，既未據全體合夥人即被
        告同意，且依原告本件起訴狀所載計算，應係直至附表
        二之階段230萬元資金方累積用盡【按依原告本件起訴
        狀自陳之花銷按月加總計算，事實上係於105年2月27日
        以後之附表二階段始累積逾230萬元金額，惟原告於本
        案刑事部分及民事前案中均片面陳稱，自104年底230萬
        元資金已用鑿，前後顯有不一，附此說明】，而此時已
        生法定解散合夥事由，則原告主張此300餘萬元支出係
        本於合夥事務支出而應由被告分攤、給付云云，與民法
        合夥規定不符，自屬無據。
　　　⒉原告固主張，兩造並無約定出資金額上限，且既約由被
        告林文豊出資，並原告附表一、二之金額又確實本於系
        爭合夥事務支出，被告即有分攤義務云云，並提出兩造
        系爭合夥事業成立時之企劃書1紙(本院卷第175頁參照
        ，即原證4)為證。然經細譯該合作企劃書內容，僅約略
        規劃各階段進程及需用資金概估，並於文末載明「總計
        預算約：1,961,000元」，則被告林文豊本件支應之230
        萬元資金顯已超出許多，又縱然其上之備註欄尚記稱：
        「預算乃大約值，實際支出，乃於憑據實消實報」等語
        ，惟由上可知，兩造約定之系爭合夥資金投入，至多僅
        於196萬餘元上下為全部之總預算，如有其餘顯然超出
        部分，應尚待全體合夥人進一步協議為據，依此解釋，
        方認符合整份合夥契約主旨，自無由由原告據以無限上
        綱，認全體合夥人依此應負無限支出責任，原告上開主
        張與證據不符，顯非可採。
　　　⒊原告又主張，被告林文豊提供之230萬元資金，內有100
        萬元為兩造3人間於合夥創始時約明，伊及被告張二仁
        每人可自取其中50萬元作為權利金，而於扣除100萬後
        後，資金僅餘130萬元可供其運作系爭合夥事務，故及
        至附表一階段中之104年底，資金即已用鑿，被告林文
        豊未依約補足差額，且合夥關係尚存，即應負返還代墊
        款之責云云。惟除上情迭為被告林文豊於本案刑事前案
        、民事前案及本件訴訟中否認外，原告及被告張二仁因
        未徵得全體合夥人同意而擅取上開100萬元挪為己用，
        遭高雄高分院刑事判決業務侵占罪成立並確定，亦為原
        告、被告張二仁不否認，且其等又未於本件訴訟中舉證
        推翻刑事判決認定而能證明該100萬元確屬其等可合法
        取用之權利金，再經對照上開企劃書等全部卷附資料，
        亦無從使本院生成兩造間確有權利金100萬元約定之心
        證，原告上開主張，洵屬無據，自非可採。則本件亦無
        被告林文豊未於扣除100萬元權利金後依約給付全部196
        萬元資金到位情形，原告自應將230萬元金額全部用以
        支應系爭合夥事業經營之用，亦為當然。
　　　⒋末以，原告主張，兩造既因本件合夥而生齟齬，並生包
        含刑事前案、民事前案等各宗訴訟，為免遭被告林文豊
        究責背信、毀損合夥開發之鯛魚產品，出於無奈，只得
        繼續投入資金養殖，本件附表一、二金額支出，俱屬伊
        本於系爭合夥事務支出之費用，縱系爭合夥未經清算，
        亦可逕依民法第678條第1項規定請求被告返還，且與實
        務見解吻合云云。惟依上說明，無論本件被告林文豊投
        入之230萬元資金係何時用鑿，既被告林文豊依約為系
        爭合夥事務之唯一資金供應者，又資金投入本為合夥事
        務持續營運之命脈，原告身為系爭合夥事務實際及唯一
        財務、研發及帳目管理人，於遇此資金短缺合夥重大事
        務時，自應積極尋求全體合夥人同意以釐清後續經營方
        向，且如兩造均未能協議成功時，即應循合夥事務解散
        之方向管理合夥資產，並積極為系爭合夥財產之清算解
        析，於此同時，經呈現詳細、清楚之資金運用過程於全
        體合夥人後，縱然鯛魚養殖失敗甚至死亡，亦無生任何
        民、刑事責任於原告，僅得認列為合夥損失而與背信、
        毀損或其餘民事賠償責任無涉。詎原告不思為此，於系
        爭合夥將生或已生法定解散事由之際，違反民法第670
        條第1項規定，未經徵得全體合夥人之同意，驟以自己
        資金投入營運，嗣並要求被告應同為分攤，理由則係避
        免遭合夥人究責求償云云，除主張顯與相關法令未合外
        ，與常情亦有未符，自非可採。
　　㈢原告先、備位聲明，均無理由：
　　　承上，本件原告主張被告應給付如附表一、二加總金額逾
      230萬元部分之合夥事務支出，因該些金額非屬系爭合夥
      事務支出性質而不應允許，已說明如上，則無論本件原告
      係以先位聲明請求系爭合夥事業支付，或以備位聲明請求
      全體合夥人即被告2人分攤，均無理由，不應准許。
五、綜上所述，原告基於合夥事務支出之法律關係，先位主張被
    告即系爭合夥事業應給付原告3,638,559元，備位主張被告
    林文豊、被告張二仁應分別給付原告新台幣1,819,280元、9
    09,640元，以及先、備聲明均自起訴狀繕本送達翌日起至清
    償日止，按年息5%計算之利息，均無理由，應予駁回。
六、兩造其餘攻擊、防禦方法及舉證，核與本判決所得心證無影
    響，爰不逐一論述，附此敘明。
七、據上論結，本件原告之訴為無理由，依民事訴訟法第78條，
    判決如主文。
中　　華　　民　　國　　111 　年　　9 　　月　　30　　日
                  民事第三庭  法　官　曾士哲
正本係照原本作成。
如對判決上訴，須於判決送達後20日內向本院提出上訴狀，其未
表明上訴理由者，應於提出上訴後20日內向本院補提理由書狀
（均須按他造當事人之人數附繕本）。
如委任律師提起上訴者，應一併繳納上訴審費。
中　　華　　民　　國　　111 　年　　9 　　月　　30　　日
                              書記官  廖苹汝
附表一（小數點以下四捨五入）
編號 年度 月份   支出品項   支出金額 （新臺幣/元） 備            註 1  103 8   許力友之工資 30,000  2  103 8   電費 10,000  3   103 8   飼料費 39,790 以8-12月平均計算 4   103 8   環境維護藥品 3,920 同上 5   103 8   水車馬達維修 3,400 同上 6   103 8   池子維修 14,000 同上 7   103 8   雜支 18,000 同上 8   103 8   場地租金 4,667 同上     103年8月合計：123,777元  9  103 9   許力友之工資 30,000  10   103 9   電費 10,000  11  103 9   飼料費 39,790 以8-12月平均計算 12  103 9   環境維護藥品 3,920 同上 13  103 9   水車馬達維修 3,400 同上 14  103 9   池子維修 14,000 同上 15  103 9   雜支 18,000 同上 16 103 9 場地租金 4,667 同上     103年9月合計：123,777元  17  103 10  許力友之工資 30,000  18  103 10  電費 10,000  19  103 10  飼料費 39,790 以8-12月平均計算 20  103 10  環境維護藥品 3,920 同上 21  103 10  水車馬達維修 3,400 同上 22  103 10  池子維修 14,000 同上 23  103 10  雜支 18,000 同上 24 103 10 場地租金 4,667 同上     103年10月合計：123,777元  25  103 11  許力友之工資 30,000  26  103 11  電費 10,000  27  103  11  飼料費 39,790 以8-12月平均計算 28  103 11  環境維護藥品 3,920 同上 29  103 11  水車馬達維修 3,400 同上 30  103 11  池子維修 14,000 同上 31  103 11  雜支 18,000 同上 32 103 11 場地租金 4,667 同上     103年11月合計：123,777元  33  103  12  許力友之工資 30,000  34  103 12  電費 10,000  35  103 12  飼料費 39,790 以8-12月平均計算 36  103 12  環境維護藥品 3,920 同上 37  103 12  水車馬達維修 3,400 同上 38  103 12  池子維修 14,000 同上 39  103 12  雜支 18,000 同上 40 103 12 場地租金 4,667 同上     103年12月合計：123,777元      103年年度總計：618,885元  41 104 1   許力友之工資 30,000  42  104 1   電費 10,000  43  104 1   飼料費 23,518 以1-12月平均計算 44  104 1   環境維護藥品 3,055 同上 45  104 1   水車馬達維修 2,100 同上 46  104 1   池子維修 7,708 同上 47  104 1   水電 10,225 同上 48  104 1   雜支 4,167 同上 49 104 1 場地租金 3,333 同上     104年1月合計：94,106元  50  104 2   許力友之工資 30,000  51  104 2   電費 10,000  52  104 2   飼料費 23,518 以1-12月平均計算 53  104 2   環境維護藥品 3,055 同上 54  104 2   水車馬達維修 2,100 同上 55  104 2   池子維修 7,708 同上 56  104 2   水電 10,225 同上 57  104 2   雜支 4,167 同上 58 104 2 場地租金 3,333 同上     104年2月合計：94,106元  59  104 3   許力友之工資 30,000  60  104 3   電費 10,000  61  104 3   飼料費 23,518 以1-12月平均計算 62  104 3   環境維護藥品 3,055 同上 63  104 3   水車馬達維修 2,100 同上 64  104 3   池子維修 7,708 同上 65  104 3   水電 10,225 同上 66  104 3   雜支 4,167 同上 67 104 3 場地租金 3,333 同上     104年3月合計：94,106元  68  104 4   許力友之工資 30,000  69  104 4   電費 10,000  70  104 4   飼料費 23,518 以1-12月平均計算 71  104 4   環境維護藥品 3,055 同上 72  104 4   水車馬達維修 2,100 同上 73  104 4   池子維修 7,708 同上 74  104 4   水電 10,225 同上 75  104 4   雜支 4,167 同上 76 104 4 場地租金 3,333 同上     104年4月合計：94,106元  77  104 5   許力友之工資 30,000  78  104 5   電費 10,000  79  104 5   飼料費 23,518 以1-12月平均計算 80  104 5   環境維護藥品 3,055 同上 81  104 5   水車馬達維修 2,100 同上 82  104 5   池子維修 7,708 同上 83  104 5   水電 10,225 同上 84  104 5   雜支 4,167 同上 85 104 5 場地租金 3,333 同上     104年5月合計：94,106元  86  104 6   許力友之工資 30,000  87  104 6   電費 10,000  88  104 6   飼料費 23,518 以1-12月平均計算 89  104 6   環境維護藥品 3,055 同上 90  104 6   水車馬達維修 2,100 同上 91 104 6   池子維修 7,708 同上 92  104 6   水電 10,225 同上 93  104 6   雜支 4,167 同上 94 104 6 場地租金 3,333 同上     104年6月合計：94,106元  95  104 7   許力友之工資 19,000  96  104 7   電費 10,000  97  104 7   飼料費 23,518 以1-12月平均計算 98  104 7   環境維護藥品 3,055 同上 99  104 7    水車馬達維修 2,100 同上 100  104 7   池子維修 7,708 同上 101  104 7   水電 10,225 同上 102  104 7   雜支 4,167 同上 103 104 7 場地租金 3,333 同上     104年7月合計：83,106元  104  104 8   許力友之工資 20,000  105  104 8   電費 10,000  106  104 8   飼料費 23,518 以1-12月平均計算 107  104 8   環境維護藥品 3,055 同上 108  104 8   水車馬達維修 2,100 同上 109  104 8   池子維修 7,708 同上 110  104 8   水電 10,225 同上 111  104 8   雜支 4,167 同上 112 104 8 場地租金 3,333 同上     104年8月合計：84,106元  113 104 9   許力友之工資 20,000  114  104 9   電費 10,000  115  104 9   飼料費 23,518 以1-12月平均計算 116  104 9   環境維護藥品 3,055 同上 117  104 9   水車馬達維修 2,100 同上 118  104 9   池子維修 7,708 同上 119  104 9   水電 10,225 同上 120  104 9   雜支 4,167 同上 121 104 9 場地租金 3,333 同上     104年9月合計：84,106元  122 104 10  許力友之工資 20,000  123 104 10  電費 10,000  124  104 10  飼料費 23,518 以1-12月平均計算 125  104 10  環境維護藥品 3,055 同上 126  104 10  水車馬達維修 2,100 同上 127  104 10  池子維修 7,708 同上 128  104 10  水電 10,225 同上 129  104 10  雜支 4,167 同上 130 104 10 場地租金 3,333 同上     104年10月合計：84,106元  131  104 11  許力友之工資 20,000  132  104 11  電費 10,000  133 104 11  飼料費 23,518 以1-12月平均計算 134 104 11  環境維護藥品 3,055 同上 135 104 11  水車馬達維修 2,100 同上 136  104 11  池子維修 7,708 同上 137  104 11  水電 10,225 同上 138  104 11  雜支 4,167 同上 139 104 11 場地租金 3,333 同上     104年11月合計：84,106元  140  104 12  電費 10,000  141  104 12  飼料費 23,518 以1-12月平均計算 142  104 12 環境維護藥品 3,055 同上 143  104 12  水車馬達維修 2,100 同上 144  104 12  池子維修 7,708 同上 145  104 12  水電 10,225 同上 146  104 12  雜支 4,167 同上 147 104 12 場地租金 3,333 同上 148 104 12 原告勞務薪資 46,260      104年12月合計：110,366元      104年年度總計：1,094,532元  149 105 1 電費 10,000  150 105 1 原告勞務薪資 46,260  151 105 1 雜支 4,655 以1-12月平均計算 152 105 1 場地租金 3,333 同上     105年1月合計：64,248元  153 105 2 電費 10,000  154 105 2 原告勞務薪資 46,260  155 105 2 雜支 4,655 以1-12月平均計算 156 105 2 場地租金 3,333 同上     105年2月合計：64,248元      105年1-2月總計：128,496元      附表一總計：1,841,913元  

附表二（點以下四捨五入）
編號 年度 月份   支出品項   支出金額 （新臺幣/元） 備            註 1 105 3 電費 10,000  2 105 3 原告勞務薪資 46,260  3 105 3 雜支 4,655 以1-12月平均計算 4 105 3 場地租金 3,333 同上     105年3月合計：64,248元  5 105 4 電費 10,000  6 105 4 原告勞務薪資 46,260  7 105 4 飼料費 18,000 26、30日共2筆 8 105 4 雜支 4,655 以1-12月平均計算 9 105 4 場地租金 3,333 同上     105年4月合計：82,248元  10 105 5 電費 10,000  11 105 5 原告勞務薪資 46,260  12 105 5 飼料費 18,000 16、21日共2筆 13 105 5 雜支 4,655 以1-12月平均計算 14 105 5 場地租金 3,333 同上     105年5月合計：82,248元  15 105 6 電費 10,000  16 105 6 原告勞務薪資 46,260  17 105 6 飼料費 36,000 3、16、28日共3筆 18 105 6 雜支 4,655 以1-12月平均計算 19 105 6 場地租金 3,333 同上     105年6月合計：100,248元  20 105 7 電費 10,000  21 105 7 原告勞務薪資 46,260  22 105 7 飼料費 12,000 14日共1筆 23 105 7 雜支 4,655 以1-12月平均計算 24 105 7 場地租金 3,333 同上     105年7月合計：76,248元  25 105 8 電費 10,000  26 105 8 原告勞務薪資 46,260  27 105 8 飼料費 24,000 1、15日共2筆 28 105 8 雜支 4,655 以1-12月平均計算 29 105 8 場地租金 3,333 同上     105年8月合計：88,248元  30 105 9 電費 10,000  31 105 9 原告勞務薪資 46,260  32 105 9 飼料費 27,100 6、6、21日共3筆 33 105 9 雜支 4,655 以1-12月平均計算 34 105 9 場地租金 3,333 同上     105年9月合計：91,348元  35 105 10 電費 10,000  36 105 10 原告勞務薪資 46,260  37 105 10 飼料費 56,460 5、15、20、20、25、25日共6筆 38 105 10 雜支 4,655 以1-12月平均計算 39 105 10 場地租金 3,333 同上     105年10月合計：120,708元  40 105 11 電費 10,000  41 105 11 原告勞務薪資 46,260  42 105 11 飼料費 68,260 2、2、9、9、15、19、22日共7筆 43 105 11 雜支 4,655 以1-12月平均計算 44 105 11 場地租金 3,333 同上     105年11月合計：132,508元  45 105 12 電費 10,000  46 105 12 原告勞務薪資 46,260  47 105 12 雜支 4,655 以1-12月平均計算 48 105 12 場地租金 3,333 同上     105年12月合計：64,248元      105年3-12月總計：902,300元  49 106 1 電費 10,000  50 106 1 原告勞務薪資 46,260  51 106 1 雜支 5,850 25、25日共2筆 52 106 1 飼料費 3,870 以1-12月平均計算 53 106 1 場地租金 3,333 同上     106年1月合計：69,313元  54 106 2 電費 10,000  55 106 2 原告勞務薪資 46,260  56 106 2 雜支 8,100 2月共1筆 57 106 2 飼料費 3,870 以1-12月平均計算 58 106 2 場地租金 3,333 同上     106年2月合計：71,563元  59 106 3 電費 10,000  60 106 3 原告勞務薪資 46,260  61 106 3 雜支 4,500 29日共1筆 62 106 3 飼料費 3,870 以1-12月平均計算 63 106 3 場地租金 3,333 同上     106年3月合計：67,963元  64 106 4 電費 10,000  65 106 4 原告勞務薪資 46,260  66 106 4 飼料費 3,870 以1-12月平均計算 67 106 4 場地租金 3,333 同上     106年4月合計：63,463元  68 106 5 電費 10,000  69 106 5 原告勞務薪資 46,260  70 106 5 雜支 460 22日共1筆 71 106 5 飼料費 3,870 以1-12月平均計算 72 106 5 場地租金 3,333 同上     106年5月合計：63,923元  73 106 6 電費 10,000  74 106 6 原告勞務薪資 46,260  75 106 6 雜支 12,300 2、2日共2筆 76 106 6 飼料費 3,870 以1-12月平均計算 77 106 6 場地租金 3,333 同上     106年6月合計：75,763元  78 106 7 電費 10,000  79 106 7 原告勞務薪資 46,260  80 106 7 雜支 11,560 17、17、21、21日共4筆 81 106 7 飼料費 3,870 以1-12月平均計算 82 106 7 場地租金 3,333 同上     106年7月合計：75,023元  83 106 8 電費 10,000  84 106 8 原告勞務薪資 46,260  85 106 8 飼料費 3,870 以1-12月平均計算 86 106 8 場地租金 3,333 同上     106年8月合計：63,463元  87 106 9 電費 10,000  88 106 9 原告勞務薪資 46,260  89 106 9 雜支 10,600 3、25、26日共3筆 90 106 9 飼料費 3,870 以1-12月平均計算 91 106 9 場地租金 3,333 同上     106年9月合計：74,063元  92 106 10 電費 10,000  93 106 10 原告勞務薪資 46,260  94 106 10 雜支 16,900 10月共1筆 95 106 10 飼料費 3,870 以1-12月平均計算 96 106 10 場地租金 3,333 同上     106年10月合計：80,363元  97 106 11 電費 10,000  98 106 11 原告勞務薪資 46,260  99 106 11 雜支 4,200 10日共1筆 100 106 11 飼料費 3,870 以1-12月平均計算 101 106 11 場地租金 3,333 同上     106年11月合計：67,663元  102 106 12 電費 10,000  103 106 12 原告勞務薪資 46,260  104 106 12 雜支 1,200 16日共1筆 105 106 12 飼料費 3,870 以1-12月平均計算 106 106 12 場地租金 3,333 同上     106年12月合計：64,663元      106年年度總計：837,226元  107 107 1 電費 10,000  108 107 1 原告勞務薪資 46,260  109 107 1 雜支 1,100 無日期共1筆 110 107 1 飼料費 2,773 以1-12月平均計算 111 107 1 場地租金 3,333 同上     107年1月合計：63,466元  112 107 2 電費 10,000  113 107 2 原告勞務薪資 46,260  114 107 2 飼料費 2,773 以1-12月平均計算 115 107 2 場地租金 3,333 同上     107年2月合計：62,366元  116 107 3 電費 10,000  117 107 3 原告勞務薪資 46,260  118 107 3 飼料費 2,773 以1-12月平均計算 119 107 3 場地租金 3,333 同上     107年3月合計：62,366元  120 107 4 電費 10,000  121 107 4 原告勞務薪資 46,260  122 107 4 飼料費 2,773 以1-12月平均計算 123 107 4 場地租金 3,333 同上     107年4月合計：62,366元  124 107 5 電費 10,000  125 107 5 原告勞務薪資 46,260  126 107 5 雜支 6,940 1、29日共4筆 127 107 5 飼料費 2,773 以1-12月平均計算 128 107 5 場地租金 3,333 同上     107年5月合計：69,306元  129 107 6 電費 10,000  130 107 6 原告勞務薪資 46,260  131 107 6 飼料費 2,773 以1-12月平均計算 132 107 6 場地租金 3,333 同上     107年6月合計：62,366元  133 107 7 電費 10,000  134 107 7 原告勞務薪資 46,260  135 107 7 飼料費 2,773 以1-12月平均計算 136 107 7 場地租金 3,333 同上     107年7月合計：62,366元  137 107 8 電費 10,000  138 107 8 原告勞務薪資 46,260  139 107 8 雜支 1,200 2日共1筆 140 107 8 飼料費 2,773 以1-12月平均計算 141 107 8 場地租金 3,333 同上     107年8月合計：63,566元  142 107 9 電費 10,000  143 107 9 原告勞務薪資 46,260  144 107 9 雜支 500 27日共1筆 145 107 9 飼料費 2,773 以1-12月平均計算 146 107 9 場地租金 3,333 同上     107年9月合計：62,866元  147 107 10 電費 10,000  148 107 10 原告勞務薪資 46,260  149 107 10 雜支 3,000 8日共1筆 150 107 10 飼料費 2,773 以1-12月平均計算 151 107 10 場地租金 3,333 同上     107年10月合計：65,366元  152 107 11 電費 10,000  153 107 11 原告勞務薪資 46,260  154 107 11 雜支 14,200 9日共1筆 155 107 11 飼料費 2,773 以1-12月平均計算 156 107 11 場地租金 3,333 同上     107年11月合計：76,566元  157 107 12 電費 10,000  158 107 12 原告勞務薪資 46,260  159 107 12 雜支 1,650 1日共1筆 160 107 12 飼料費 2,773 以1-12月平均計算 161 107 12 場地租金 3,333 同上     107年12月合計：64,016元      107年年度總計：776,982元  162 108 1 電費 10,000  163 108 1 原告勞務薪資 46,260  164 108 1 飼料費 1,867 以1-12月平均計算 165 108 1 場地租金 3,333 同上     108年1月合計：61,460元  166 108 2 電費 10,000  167 108 2 原告勞務薪資 46,260  168 108 2 飼料費 1,867 以1-12月平均計算 169 108 2 場地租金 3,333 同上     108年2月合計：61,460元  170 108 3 電費 10,000  171 108 3 原告勞務薪資 46,260  172 108 3 雜支 4,500 16日共1筆 173 108 3 飼料費 1,867 以1-12月平均計算 174 108 3 場地租金 3,333 同上     108年3月合計：65,960元  175 108 4 電費 10,000  176 108 4 原告勞務薪資 46,260  177 108 4 飼料費 1,867 以1-12月平均計算 178 108 4 場地租金 3,333 同上     108年4月合計：61,460元  179 108 5 電費 10,000  180 108 5 原告勞務薪資 46,260  181 108 5 雜支 1,100 10日共1筆 182 108 5 飼料費 1,867 以1-12月平均計算 183 108 5 場地租金 3,333 同上     108年5月合計：62,560元  184 108 6 電費 10,000  185 108 6 原告勞務薪資 46,260  186 108 6 雜支 1,500 12日共1筆 187 108 6 飼料費 1,867 以1-12月平均計算 188 108 6 場地租金 3,333 同上     108年6月合計：62,960元  189 108 7 電費 10,000  190 108 7 原告勞務薪資 46,260  191 108 7 雜支 8,500 22、30日共2筆 192 108 7 飼料費 1,867 以1-12月平均計算 193 108 7 場地租金 3,333 同上     108年7月合計：69,960元  194 108 8 電費 10,000  195 108 8 原告勞務薪資 46,260  196 108 8 雜支 4,200 7日共1筆 197 108 8 飼料費 1,867 以1-12月平均計算 198 108 8 場地租金 3,333 同上     108年8月合計：65,660元  199 108 9 電費 10,000  200 108 9 原告勞務薪資 46,260  201 108 9 飼料費 1,867 以1-12月平均計算 202 108 9 場地租金 3,333 同上     108年9月合計：61,460元  203 108 10 電費 10,000  204 108 10 原告勞務薪資 46,260  205 108 10 雜支 2,600 14日共1筆 206 108 10 飼料費 1,867 以1-12月平均計算 207 108 10 場地租金 3,333 同上     108年10月合計：64,060元  208 108 11 電費 10,000  209 108 11 原告勞務薪資 46,260  210 108 11 飼料費 1,867 以1-12月平均計算 211 108 11 場地租金 3,333 同上     108年11月合計：61,460元  212 108 12 電費 10,000  213 108 12 原告勞務薪資 46,260  214 108 12 飼料費 1,867 以1-12月平均計算 215 108 12 場地租金 3,333 同上     108年12月合計：61,460元      108年年度總計：759,920元  216 109 1 電費 10,000  217 109 1 原告勞務薪資 46,260  218 109 1 飼料費 2,080 以1-12月平均計算 219 109 1 場地租金 3,333 同上     109年1月合計：61,673元  220 109 2 電費 10,000  221 109 2 原告勞務薪資 46,260  222 109 2 雜支 700 6日共1筆 223 109 2 飼料費 2,080 以1-12月平均計算 224 109 2 場地租金 3,333 同上     109年2月合計：62,373元  225 109 3 電費 10,000  226 109 3 原告勞務薪資 46,260  227 109 3 雜支 1,450 6日共1筆 228 109 3 飼料費 2,080 以1-12月平均計算 229 109 3 場地租金 3,333 同上     109年3月合計：63,123元  230 109 4 電費 10,000  231 109 4 原告勞務薪資 46,260  232 109 4 飼料費 2,080 以1-12月平均計算 233 109 4 場地租金 3,333 同上     109年4月合計：61,673元  234 109 5 電費 10,000  235 109 5 原告勞務薪資 46,260  236 109 5 飼料費 2,080 以1-12月平均計算 237 109 5 場地租金 3,333 同上     109年5月合計：61,673元  238 109 6 電費 10,000  239 109 6 原告勞務薪資 46,260  240 109 6 雜支 1,250 2日共1筆 241 109 6 飼料費 2,080 以1-12月平均計算 242 109 6 場地租金 3,333 同上     109年6月合計：62,923元  243 109 7 電費 10,000  244 109 7 原告勞務薪資 46,260  245 109 7 飼料費 2,080 以1-12月平均計算 246 109 7 場地租金 3,333 同上     109年7月合計：61,673元  247 109 8 電費 10,000  248 109 8 原告勞務薪資 46,260  249 109 8 雜支 7,500 27日共1筆 250 109 8 飼料費 2,080 以1-12月平均計算 251 109 8 場地租金 3,333 同上     109年8月合計：69,173元  252 109 9 電費 10,000  253 109 9 原告勞務薪資 46,260  254 109 9 飼料費 2,080 以1-12月平均計算 255 109 9 場地租金 1,667 同上，自本月開始減為1年2萬元     109年9月合計：60,007元  256 109 10 電費 10,000  257 109 10 原告勞務薪資 46,260  258 109 10 雜支 2,200 30日共1筆 259 109 10 飼料費 2,080 以1-12月平均計算 260 109 10 場地租金 1,667 同上     109年10月合計：62,207元  261 109 11 電費 10,000  262 109 11 原告勞務薪資 46,260  263 109 11 飼料費 2,080 以1-12月平均計算 264 109 11 場地租金 1,667 同上     109年11月合計：60,007元  265 109 12 電費 10,000  266 109 12 原告勞務薪資 46,260  267 109 12 飼料費 2,080 以1-12月平均計算 268 109 12 場地租金 1,667 同上     109年12月合計：60,007元      109年年度總計：746,512元      附表二總計：4,022,940元